臺灣臺北地方法院民事判決　　　　　　　100年度訴字第632號
原　　　告　鄧子崙
訴訟代理人　陳緯慶律師
被　　　告　台灣新光商業銀行
法定代理人　李增昌
訴訟代理人　董承志
上列當事人間損害賠償等事件，本院於民國100年3月3日言詞辯
論終結，判決如下：
    主  文
原告之訴駁回。
訴訟費用由原告負擔。
    事實及理由
一、原告起訴主張：其與被告曾有信用卡款之消費借貸事件，經
    臺灣基隆地方法院（下稱基隆地院）審理後，以原告被冒用
    姓名為由判決被告敗訴確定。惟被告仍未塗銷前揭債權紀錄
    ，致原告於財團法人聯合徵信中心（下稱聯徵中心）尚有該
    卡債等紀錄，因此受有新臺幣（下同）50萬元之精神損害，
    為此，提起本件訴訟等語。聲明：(一)確認被告提供於聯徵中
    心有關原告債權之登記紀錄不存在。(二)被告於聯徵中心對原
    告所為積欠卡債之不良紀錄應予塗銷。(三)被告應給付其50萬
    元，及自起訴狀繕本送達翌日起至清償日止，按年利率百分
    之五計算
二、被告則以：原告以97年7月14日申請之聯徵中心資料為據，
    要求被告確認並塗銷該登記紀錄一節，被告於同年11月間接
    獲原告要求更正之通知後，即向該中心更正原告之欠款紀錄
    ，並於基隆地院詢問原告免責債務時，同意該免責之意思表
    示。至於原告依侵權行為請求50萬元慰撫金一事，其主張已
    罹於時效等語抗辯之。聲明：原告之訴駁回。
三、兩造均不爭執之事實：
    兩造之信用卡款清償債務事件，業經基隆地院以95年度基簡
    字第582號判決被告敗訴確定。
四、得心證之理由：
    原告以被告未向聯徵中心塗銷不良卡債紀錄，爰以侵權行為
    之法律關係，提起確認、塗銷及給付訴訟等語，為被告所否
    認，並以前詞抗辯之。本院分別審酌如下：
  (一)確認被告提供於聯徵中心有關原告債權之登記紀錄不存在部
    分：
    按確認法律關係之訴，非原告有即受判決之法律上之利息者
    ，不得提起之；又確認法律關係之基礎事實存否之訴，以原
    告不能提起他訴訟者為限，民事訴訟法第247條第1項前段、
    第2項定有明文。本件原告以其私法地位不明，提起本件確
    認之訴，固屬有據；惟其所確認者非法律關係，而係被告提
    供之聯徵中心登記記錄之單純事實，依前揭法條之規定，原
    告本得以塗銷訴訟之他訴訟為之，是其提起此部分確定之訴
    ，既非法律關係，又非法律關係之基礎事實，依法無據，尚
    難准許。
  (二)被告於聯徵中心對原告所為之積欠卡債不良紀錄應予塗銷部
    分：
    查系爭卡債不良記錄部分，業經被告於97年11月間向聯徵中
    心更正該部分之欠款記錄，並向基隆地院為同一意思表示，
    且同意原告就該部分債務為免責之聲請一節，為兩造所不爭
    執，並據被告提出其函覆基隆地院之函件附卷為憑，堪信真
    實。是原告仍持97年7月間之聯徵紀錄，執以為被告應向該
    中心為塗銷系爭卡款記錄云云，與法無據，亦難照准。
  (三)被告應給付其50萬元，及遲延利息之非財產上損害部分：
    末按，因侵權行為所生之損害賠償請求權，自請求權人知有
    損害及賠償義務人時起，二年間不行使而消滅，民法第197
    條第1項前段定有明文。查原告於97年11月14日即委託律師
    事務所發送律師函向被告主張依侵權行為法律關係所生之權
    利（本院卷第13頁），足見其最晚於斯時即知本件之損害及
    賠償義務日，惟其迄至100年1月24日始提起本件訴訟（詳本
    院收文收狀戳），依前揭法律規定，原告因侵權行為所生之
    損害賠償請求權，自已罹於時效，被告為時效之抗辯，拒絕
    給付，依法有據。是原告主張被告應給付其50萬元之非財產
    上損害賠償金及遲延利息云云，與法未合，不應准許。
五、從而，原告提起本件訴訟，均屬無據，為無理由，應予駁回
    。
六、結論：原告之訴為無理由，依民事訴訟法第78條，判決如主
    文。
中    華    民    國   100    年    3     月    17   日
                  民事第五庭  法  官  洪純莉
以上正本係照原本作成。
如對本判決上訴，須於判決送達後20日內向本院提出上訴狀。如
委任律師提起上訴者，應一併繳納上訴審裁判費。
中    華    民    國   100    年    3     月    17    日
                              書記官  邱美嫆